【裁判字號】    95,訴,2391
【裁判日期】    950731
【裁判案由】    毒品危害防制條例
【裁判全文】
臺灣高雄地方法院刑事判決              95年度訴字第2391號
公  訴  人  臺灣高雄地方法院檢察署檢察官
被      告  甲○○
上列被告因毒品危害防制條例案件，經檢察官提起公訴（95年度
毒偵字第4991號），被告於本院準備程序進行中，就被訴事實為
有罪之陳述，經本院告知簡式審判程序意旨，並聽取公訴人及被
告之意見後，合議庭裁定由受命法官獨任進行簡式審判程序審理
，本院判決如下：
    主  文
甲○○連續施用第一級毒品，累犯，處有期徒刑捌月。
    事  實
一、甲○○曾於民國93年間，因搶奪案件，經本院於93年7 月 7
    日，以93年度訴字第1140號判處有期徒刑7 月，於93年8 月
    2 日確定，並於94年3 月17日縮刑期滿執行完畢。又其前因
    施用毒品，經本院裁定觀察、勒戒後，於92年1 月9 日因無
    繼續施用毒品傾向而釋放，經台灣高雄地方法院檢察署檢察
    官以91年度毒偵字第7476號為不起訴處分確定，復因施用毒
    品案件，經本院以95年度訴字第660 號判處有期徒刑11月確
    定。詎仍不知悔改，明知海洛因經公告列為毒品危害防制條
    例第2 條第2 項第1 款之第1 級毒品，不得非法持有、施用
    ，於觀察勒戒執行完畢釋放後5 年內復基於施用第一級毒品
    海洛因之概括犯意，於95年4 月15日起至95年5 月中旬某日
    止，連續在其高雄縣大寮鄉○○村○○路73之46號住處，以
    每日1 次靜脈注射之方式，施用第一級毒品海洛因多次。嗣
    為警循線查獲。
二、案經高雄市政府警察局移送台灣高雄地方法院檢察署檢察官
    偵查起訴。
    理  由
壹、程序部分：按除被告所犯為死刑、無期徒刑、最輕本刑為 3
    年以上有期徒刑之罪或高等法院管轄第一審案件者外，於法
    院行準備程序進行中，被告先就被訴事實為有罪之陳述時，
    審判長得告知被告簡式審判程序之旨，並聽取當事人、代理
    人、辯護人及輔佐人之意見後，裁定進行簡式審判程序；且
    受命法官行準備程序，與法院或審判長有同一之權限；又簡
    式審判程序之證據調查，不受刑事訴訟法第159 條第1 項、
    第161 條之2 、第161 條之3 、第163 條之1 及第164 條至
    第170 條規定之限制，刑事訴訟法第273 條之1 第1 項、第
    279 條第2 項前段、第273 條之2 分別定有明文。被告甲○
    ○所為係犯死刑、無期徒刑、最輕本刑為3 年以上有期徒刑
    以外之罪，其於準備程序中就被訴事實為有罪之陳述，經法
    官告知簡式審判程序之旨，並聽取公訴人、被告之意見後，
    認為適宜由受命法官獨任進行簡式審判程序，依刑事訴訟法
    第273 條之1 第1 項規定，合議庭裁定由受命法官獨任進行
    審判程序，合先敘明。
貳、實體部分：
一、上揭事實，業據被告於本院審理中坦承不諱，且被告為警查
    獲採集之尿液，經送高雄市立凱旋醫院，確呈第一級毒品海
    洛因代謝後嗎啡之陽性反應，此有該院95年5 月1 日A00000
    000 號濫用藥物尿液檢驗報告1 份在卷可資為憑，足認被告
    上開自白確與事實相符，洵堪採為論罪科刑之依據。又被告
    前因施用毒品，經本院裁定觀察、勒戒後，於92年1 月9 日
    因無繼續施用毒品傾向而釋放出監，經台灣高雄地方法院檢
    察署檢察官以91年度毒偵字第7476號為不起訴處分確定等情
    ，有被告之臺灣高等法院被告前案紀錄表、臺灣高雄地方法
    院檢察署刑案資料查註紀錄表等資料附卷足憑，其於前開觀
    察、勒戒執行完畢釋放後5 年內再犯毒品危害防制條例第10
    條之罪，依毒品危害防制條例第23條第2 項規定，應予依法
    論科。
二、核被告所為，係犯毒品危害防制條例第10條第1 項之施用第
    一級毒品罪。被告先後非法持有海洛因多次，惟其持有後，
    進而施用，其持有之低度行為應被施用之高度行為所吸收，
    均不另論其非法持有毒品罪。另被告多次施用第一級毒品海
    洛因犯行，時間密接、犯罪構成要件相同，顯係基於概括犯
    意為之，應依連續犯規定論處，並加重其刑。被告曾犯搶奪
    罪，經本院以93年度訴字第1140號判處有期徒刑7 月確定，
    於94年3 月17日執行完畢等情，此有高等法院被告前案紀錄
    表附卷可稽，其於執行完畢後，5 年以內再犯本案有期徒刑
    以上之罪，為累犯，應依刑法第47條規定加重其刑，其同時
    有兩種加重事由，則應依同法第70條規定，遞加重之。審酌
    被告曾經施用毒品送觀察、勒戒，經不起訴處分及判處有期
    徒刑執行完畢後，又施用毒品為警查獲，足見被告戒斷毒癮
    之意志不堅，惟其犯罪係自戕行為，犯後坦承犯行態度良好
    等其他一切情狀，爰量處如主文所示之刑，以資懲儆。
三、按被告行為後，刑法第56條連續犯之規定，業於94年1 月7
    日修正公布刪除，並於95年7 月1 日施行，則被告之犯行，
    因行為後新法業已刪除連續犯之規定，此刪除雖非犯罪構成
    要件之變更，但顯已影響行為人刑罰之法律效果，自屬法律
    有變更，依新法第2 條第1 項規定，比較新、舊法結果，仍
    應適用較有利於被告之行為時法律即舊法論以連續犯（最高
    法院95年第8 次刑事庭會議決議參照）。被告有前載之前科
    記錄，其茲於5 年以內再故意犯本件有期徒刑以上之罪，不
    論依修正前之刑法第47條，或修正後之刑法第47條第1 項之
    規定，均構成累犯，對被告而言並無有利或不利之情形，自
    不生新舊法比較之問題，應逕依修正前之刑法第47條，論以
    累犯，並加重其刑，附此敘明。
據上論斷，應依刑事訴訟法第299條第1項前段、第273條之1第1
項，毒品危害防制條例第10條第1 項，刑法第2 條第1 項、第11
條前段，修正前刑法（下同）第56條、第47條，判決如主文。
本案經檢察官郭麗娟到庭執行職務。
中    華    民    國    95    年    7     月    31    日
                  刑事第七庭  法  官  張茹棻
以上正本證明與原本無異。
如不服本判決，應於判決送達後10日內，向本院提出上訴狀。
中    華    民    國    95    年    8     月    1     日
                              書記官  陳惠玲
附錄法條
毒品危害防制條例第10條第1 項
施用第一級毒品者，處6 月以上5 年以下有期徒刑。


司法院資訊處製作；財團法人民間司法改革基金會備份。
